臺灣板橋地方法院刑事判決　　　　　　　94年度簡上字第84號
上　訴　人　臺灣板橋地方法院檢察署檢察官
被　　　告　甲○○
上列上訴人因被告賭博案件，不服本院93年度簡字第5733號，中
華民國93年12月31日第一審判決（聲請簡易判決處刑案號：臺灣
板橋地方法院檢察署93年度偵字第14442 號），提起上訴，及移
送併辦（臺灣板橋地方法院檢察署94年度速偵字第110 號），本
院管轄之第二審合議庭判決如下：
    主  文
原判決撤銷。
甲○○共同連續違反未依電子遊戲場業管理條例辦理營利事業登
記者，不得經營電子遊戲場業之規定，處有期徒刑月，如易科
罰金，以佰元折算壹日。扣案之電子賭博遊戲機「大舞台」壹
台、「超級大舞台」壹台（共含ＩＣ板貳塊）及賭資新臺幣仟
貳佰肆拾元，均沒收之。
    事  實
一、甲○○係臺北縣樹林市○○路60之8 號「青蚵之家」麵攤之
    負責人，並以月薪新台幣（下同）30,000元之代價僱用黃則
    謠為廚師及現場負責人。甲○○明知未依電子遊戲場業管理
    條例辦理營利事業登記，不得經營電子遊戲場業，竟違反上
    開規定，未依電子遊戲場業管理條例之規定辦理營利事業登
    記，即與姓名、年籍不詳、綽號「阿忠」之成年男子共同基
    於違反上揭規定之犯意聯絡，其2 人復與黃則謠共同基於在
    公眾得出入場所賭博財物之概括犯意聯絡，自民國93年6 月
    15 日 起，在公眾得出入之前述麵攤內，擺設綽號「阿忠」
    時，即由黃則謠兼任為顧客兌換零錢工作，在上址供不特定
    之顧客把玩上述電子賭博機具，並與顧客連續賭博財物。其
    賭博方式為顧客最少投入10元硬幣，每投注10元可換得10分
    ，最高押注20分，押中者可得2 至500 倍不等之分數，剩餘
    分數可由機台直接依照前開比例退幣，如未押中，則投入之
    賭資遭機具所扣，所得賭金由甲○○與綽號「阿忠」之男子
    55 分 帳。嗣同年9 月2 日下午4 時55分許，在上址為警當
    場查獲，並扣得上開電子遊戲機1 台（含ＩＣ板1 塊）及機
    台內之賭金1990元。復承前違反電子遊戲場業管理條例及賭
    博之概括犯意，明知未依電子遊戲場業管理條例辦理營利事
    業登記，不得經營電子遊戲場業，竟違反上開規定，未依電
    子遊戲場業管理條例之規定辦理營利事業登記，自94年1 月
    18日起至同年月21日止，在其所開設位於臺北縣新莊市○○
    路○ 段536 號「豆e 檳榔攤」之公眾得出入之場所，擺設賭
    博性電子遊戲機具「超級大舞台」1 台，在上址供不特定之
    顧客把玩上述電子賭博機具，並與顧客連續賭博財物。其賭
    博方式為顧客最少投入10元硬幣，每投注10元可換得10分，
    每押注1 次扣5 分，押中者可得1 至20倍不等之分數，如未
    押中，則投入之賭資遭機具所扣，嗣經警於94年1 月21日18
    時45分許，循線赴該址當場查獲上情，並扣得上開電子遊戲
    機1 台（含ＩＣ板1 塊）及機台內之賭金1250元。
二、案經臺北縣政府警察局新莊分局報請臺灣板橋地方法院檢察
    署檢察官偵查後向本院聲請簡易判決處刑，暨臺北縣政府警
    察局新莊分局報請臺灣板橋地方法院檢察署檢察官移送本院
    併案審理。
    理  由
一、上揭犯罪事實，業據被告甲○○於偵查及本院審理時坦承不
    諱，核與共犯黃則謠於警詢及偵查中之自白互核相符，並有
    查獲現場照片8 張、扣押物品目錄表2 份、贓證物品清單2
    紙、搜索扣押筆錄2 份在卷可稽，復有電子遊戲機2 台、機
    具內現金共3240元扣案可佐，是被告未辦理電子遊戲場業營
    利事業登記，擅自經營電子遊戲場業及賭博之犯行，洵堪認
    定。本案事證已臻明確，應予依法論科。
二、核被告所為，係違反電子遊戲場業管理條例第15條之規定，
    應依同條例第22條規定處斷，又其與不特定之顧客賭博財物
    ，係犯刑法第266 條第1 項前段之賭博罪。被告先後2 次違
    反電子遊戲場業管理條例及先後多次賭博犯行，時間均緊接
    ，方法亦相同，皆觸犯構成要件相同之罪名，顯均係基於概
    括犯意反覆而為，均為連續犯，均應依刑法第56條規定論以
    一罪並加重其刑。被告與綽號「阿忠」男子就違反電子遊戲
    場業管理條例之行為，及其2 人與黃則謠就其等實施之賭博
    犯行，各互有犯意聯絡，並分別為行為分擔，是均屬共同正
    犯。被告所犯前揭二罪間，係以經營電子遊戲場業為方法，
    以達其賭博財物之目的，故彼此間有牽連關係，為牽連犯，
    應依刑法第55條之規定，從一情節較重之電子遊戲場業管理
    條例第22條罪處斷。按電子遊戲場業管理條例所稱之電子遊
    戲「業」，係指「業務」而言。而刑事法上所謂之業務，係
    以事實上執行業務為判斷標準，亦即指以反覆同種類之行為
    為目的之社會活動而言；執行此業務，縱令欠缺形式上之要
    件，仍無礙於業務之性質，因此不論該事業是否「專營」電
    子遊戲場業，亦不問經營是否須達「一定之規模」，即使於
    原本所營事業外，兼營電子遊戲業，或所經營之電子遊戲場
    不具相當規模，亦無礙於電子遊戲場業管理條例相關規定之
    適用，此有最高法院90年台非字第276 號判決意旨可資參照
    。聲請簡易判決處刑書以被告擺設之電子機具僅1 台及機台
    所佔面積狹小，故不構成上開條例之罪，與法尚有未洽；又
    聲請簡易判決處刑書本於上述，就該部分諭知被告不另為不
    起訴處分，是未併予聲請簡易判決處刑，然此部分與被告應
    論之賭博罪間，既有裁判上一罪之牽連犯關係，故本院仍得
    併為審究，附此敘明。又聲請簡易判決處刑書雖未敘及上揭
    被告自94年1 月18日起至同年月21日止之違反電子遊戲場業
    管理條例及賭博犯行（即移送併辦部分─臺灣板橋地方法院
    檢察署94年度速偵字第110 號），然此部分與原聲請簡易判
    決處刑論罪部分，具有裁判上一罪之連續犯關係，乃為起訴
    效力所及，本院自得併予審究。原審就被告犯行論罪科刑，
    固非無見，惟原判決對於上開移送併辦部分未及加以審酌，
    尚有未洽，公訴人上訴意旨指摘原判決不當，為有理由，自
    應由本院予以撤銷改判。爰審酌被告前有殺人未遂前科（有
    臺灣高等法院被告前案紀錄表1 份附卷可稽，於本件犯行不
    構成累犯），竟不知悔改，仍多次違反電子遊戲場業管理條
    例規定及與不特定人賭博財物，非但破壞社會善良風氣，亦
    對社會治安構成危害，此外，復參酌其犯罪之動機、目的、
    擺設之機台僅2 台、所生危害及犯罪後大致坦承犯行之態度
    等一切情狀，量處如主文所示之刑，並諭知易科罰金之折算
    標準。
三、扣案之電子遊戲賭博機台2 台（含ＩＣ板2 塊），為當場賭
    博之器具，又扣案之賭資現金3240元，則係在賭檯內之財物
    ，不問屬於犯人與否，均應依刑法第266 條第2 項之規定，
    諭知沒收之宣告。
據上論斷，應依刑事訴訟法第455 條之1 第1 項、第3 項、第36
9 條第1 項前段、第364 條、第299 條第1 項前段，電子遊戲場
業管理條例第22條、第15條，刑法第11條前段、第28條、第56條
、第266 條、第41條第1 項前段，罰金罰鍰提高標準條例第1 條
前段、第2 條，判決如主文。
本案經檢察官徐名駒到庭執行職務。
中　　華　　民　　國　　94　　年　　5 　　月　　20　　日
                  刑事第八庭  審判長法　官  連育群
                                    法　官  楊志雄
                                    法　官  邱育佩
以上正本證明與原本無異。
本判決不得上訴。
                                    書記官　林貴卿
中　　華　　民　　國　　94　　年　　5 　　月　　20　　日
附錄本案論罪科刑法條全文：
電子遊戲場業管理條例第22條
違反第 15 條規定者，處行為人 1 年以下有期徒刑、拘役或科或
併科新台幣 50 萬元以上 250 萬元以下罰金。
電子遊戲場業管理條例第15條
未依本條例規定辦理營利事業登記者，不得經營電子遊戲場業。
中華民國刑法第266條
 (普通賭博罪與沒收物)
在公共場所或公眾得出入之場所賭博財物者，處1,000 元以下罰
金。但以供人暫時娛樂之物為賭者，不在此限。
當場賭博之器具與在賭檯或兌換籌碼處之財物，不問屬於犯人與
否，沒收之。
